

JULIAN KÖHLER

FRONTEND-FNTWICKLER

Motivierter Absolvent des Meta Front-End Developer Zertifikats mit erster Erfahrung in der Entwicklung von responsiven Webapplikationen mit React und TypeScript. Erfahren Sie mehr über meine bisherige Arbeit und überzeugen Sie sich von meinen Fähigkeiten auf meiner persönlichen Website: www.julian-koehler.com

julkoehl@icloud.com



+49 15174494346



Holztorstraße 49, 31157 Sarstedt, Deutschland



29.7.1995 in Burgwedel, Deutschland

BERUFSERFAHRUNG

02/2022 - heute

DEMAND PLANNING ANALYST

Clarios

Hannover - Verantwortlich für die Entwicklung des Bedarfsplans sowie die Messung dessen Genauigkeit. Erstellung von Verkaufsprognosen auf Produktund Kundenebene in enger Abstimmung mit dem Vertrieb. Monatliche Auswertung, Analyse und Präsentation der Performance Ergebnisse. Einen Skill den ich hier besonders gut entwickeln konnte ist mein analytisches Denken.

04/2021 - 01/2022

SACHBEARBEITER LOGISTIK

Clarios

Hannover - Auftragsbearbeitung inklusive der logistischen Abwicklung. Beantwortung von Kundenanfragen bezüglich Liefertermine, Produkten und Reklamationen. Sicherstellung der termingerechten Auslieferung aller Kundenbestellungen und Überwachung der Bestandsiutation.

11/2020 - 04/2021

EINKÄUFER

enercity via Amadeus FiRe

Hannover - Beschaffung von Waren und Dienstleistungen im Bereich Anlagen- und Gebäudemanagement. Regelmäßges Führen von Preis- und Konditionsverhandlungen mit eigenständiger Vergabeentscheidung.

01/2017 - 09/2020

VERTRIEBSINNENDIENST

Clarios

Hannover - Beantwortung von Kundenanfragen zu Aufträgen, Lieferterminen und unseren Produkten. Auftragsbearbeitung in SAP. Regelmäßige Begleitung des Außendienstes sowie des Key-Account Managements zu Kundenterminen. End2End Testing eines neuen Stammdatensystems. Koordinierung verschienster Kundenprojekte, z.B. Produkteinführungen.

BILDUNGSWEG

2020

BETRIEBSWIRT (VWA)

Leibniz Akademie, Wirtschaftswissenschaften

Hannover - Betriebs- und Volkswirtschaftslehre mit Schwerpunkt auf Marketing und Vertrieb.

2017

Clarios, BBS11

INDUSTRIEKAUFMANN

Hannover - In der Ausbildung durfte ich nahezu jede kaufmännische Abteilung in spannenden Projekten unterstützen, beispielsweise durfte ich die Einführungswoche der neuen Auszubildenden im Jahr 2015 organisieren und leiten.

2014

Gymnasium Großburgwedel, Allgemeine Hochschulreife Burgwedel - Abschlussnote: 3,0

ABITUR

FÄHIGKEITEN



SPRACHEN

Deutsch: Muttersprache

Englisch: Sehr gute Kenntnisse **Russisch:** Grundkenntnisse

ZERTIFIKATE

- Meta Front-End Developer
- Cambridge Business English B1
- Cambridge Business English B2

HOBBIES

- Software-Entwicklung
- Neue Sprachen lernen
- Kraftsport & Laufen

CV - Julian Köhler 2 / 2